臺灣桃園地方法院刑事判決　　　　　　　96年度訴字第1652號
公　訴　人　臺灣桃園地方法院檢察署檢察官
被　　　告　甲○○
上列被告因搶奪案件，經檢察官提起公訴（96年度偵字第22155
號），被告於準備程序對檢察官起訴事實為有罪之陳述，經本院
合議庭裁定依簡式審判程序審理，判決如下：
    主  文
甲○○共同意圖為自己不法之所有，搶奪他人之動產，累犯，處
有期徒刑壹年肆月。
    事實及理由
一、犯罪事實：甲○○前於民國95年間因犯竊盜罪，經臺灣臺南
    地方法院於95年6 月30日以95年度簡上字第208 號判決判處
    有期徒刑1 年2 月，同年7 月31日確定，於同年9 月14日入
    監執行後，因符合中華民國96年罪犯減刑條例之規定，經臺
    灣臺南地方法院以96年度聲減字第666 號裁定減為有期徒刑
    7 月確定後，甫於96年7 月16日執行完畢出監。詎仍不知悔
    悟，而於96年7 月29日上午11時許，與鄭富瀧（所涉搶奪犯
    行，業經本院於96年11月16日以96年度訴字第1506號判決判
    處有期徒刑1 年4 月）共乘車牌號碼YDC-738 號重型機車在
    桃園縣新屋鄉頭洲國小附近閒逛，其後鄭富瀧因內急而前往
    頭洲國小校內如廁，甲○○則騎乘機車先行離去，適有附近
    居民姜金土於同日中午借用頭洲國小禮堂舉辦喜宴，並由姜
    金土之表妹乙○○、蔡秀容負責收受賓客禮金。俟甲○○於
    同日下午1 時許，接獲郭富瀧之電話聯繫相約在頭洲國小大
    門口碰面，而姜金土舉辦之喜宴亦於同日下午2 時許結束，
    而乙○○、蔡秀容即將當日收得之禮金共新臺幣（以下同）
    790,200 元放入1 只黑色布袋內，欲攜往姜金土位在頭洲國
    小附近之住處交付姜金土。詎甲○○與鄭富瀧於同日下午2
    時20分許在頭洲國小大門口會面時，乙○○、蔡秀容適由頭
    洲國小大門走出步入校旁巷弄內，甲○○、鄭富瀧2 人見乙
    ○○身上背有1 只黑色布袋，因缺錢花用，竟意圖為自己不
    法所有之犯意聯絡，由鄭富瀧步行尾隨在乙○○、蔡秀容後
    方伺機行搶，甲○○則騎乘前開機車在附近等候接應，行至
    新屋鄉○○村○○○路○ 段668 巷28之1 號前處，鄭富瀧即
    趁乙○○、蔡秀容不備，徒手搶奪乙○○身上所背之黑色布
    袋，乙○○、蔡秀容雖雙手抓住該黑色布袋，而與鄭富瀧相
    互拉扯，惟因該布袋之背帶因雙方拉扯力量而應聲斷裂，致
    乙○○、蔡秀容2 人因布袋背帶斷掉而往後摔倒在地，乙○
    ○因此受有膝蓋流血、瘀青之傷害（傷害部分未據告訴、起
    訴），鄭富瀧順利搶得該只黑色布袋後，旋坐上甲○○所騎
    乘之機車逃逸，事後2 人朋分黑色布袋內之現金，各分得39
    5,100 元。案發後，由附近居民撥打電話報警，警方到場處
    理後，當場發現鄭富瀧因逃跑上車不慎遺留之球鞋1 隻，並
    在案發現場旁之道路上，採集到疑似檳榔渣之跡證，經送內
    政部警政署刑事警察局檢驗結果，發現該疑似檳榔渣轉移棉
    棒與鄭富瀧之DNA-STR 型別相同，循線於96年8 月7 日晚上
    7 時5 分許，在高雄市○○區○○里○○鄰○○路32之4 號查
    獲鄭富瀧，經其坦承犯案並供出甲○○係共犯後，經臺灣桃
    園地方法院檢察署檢察官核發拘票，至甲○○位於高雄市○
    ○區○○里○○街87號住處拘提未獲，經通知於96年9 月16
    日下午1 時30分許至桃園縣政府警察局楊梅分局接受詢問，
    始查悉前情。
二、證據名稱：
  (一)被告鄭俊賢於警詢、檢察官訊問及本院審理時之自白。
  (二)證人即共犯鄭富瀧於警詢之供述。
  (三)證人乙○○於警詢、檢察官訊問時之證述。
  (四)證人蔡秀容於警詢、檢察官訊問時之證述。
  (五)證人姜金土警詢、檢察官訊問時之證述。
  (六)內政部警政署刑事警察局鑑驗書1份。
  (七)監視器翻拍畫面、車籍查詢- 基本資料詳細畫面、現案現場
    圖、通聯調閱查詢單各1份。
  (八)贓物認領保管單2份。
三、核被告甲○○所為，係犯刑法第325 條第1 項之搶奪罪。其
    與共犯鄭富瀧就前開犯行，互有犯意聯絡及行為分擔，應論
    以共同正犯。又被告有犯罪事實欄所示之科刑及執行紀錄，
    有卷附臺灣高等法院被告全國前案紀錄表1 份可稽，其受有
    期徒刑之執行完畢後，5 年以內故意再犯有期徒刑以上之本
    罪，為累犯，應依刑法第47條第1 項之規定加重其刑。爰審
    酌被告年輕力壯，不思努力工作賺取正當酬勞，竟以搶奪方
    式奪取他人財物，危害社會秩序非淺，惡性不輕，兼衡被告
    已將搶得金錢全數返還被害人姜金土，此有姜金土出具之收
    據影本1 紙可參，且事後坦承犯行，尚有悔意等一切情狀，
    量處如主文所示之刑。至檢察官雖具體求處有期徒刑5 年，
    並對被告為強制工作之宣告等語。然本院斟酌具體犯罪情節
    及前述各情，認令被告入監服刑，已足使其警惕，未來若能
    順利謀職，當能重返社會，適應社會生活，事後再犯案之危
    險性，應不致太高，因認檢察官前揭求刑尚嫌過重，量處如
    主文所示之刑為妥適，另尚無宣告強制工作之必要，附此敘
    明。
四、如不服本判決，應於判決送達後10日內向本院提出上訴狀（
    應附繕本），其未敘述上訴理由者，應於上訴期間屆滿後20
    日內補提理由書狀於本院，上訴於臺灣高等法院。
據上論斷，應依刑事訴訟法第273 條之1 第1 項、第299 條第1
項前段、第310 條之2 、第454 條第1 項，刑法第28條、第325
條第1項、第47條第1項，判決如主文。
本案經檢察官鄭東到庭執行職務。
中　　華　　民　　國　　96　　年　　12　　月　　11　　日
                    刑事第十二庭　法  官  許雅婷
以上正本證明與原本無異。
                                  書記官  吳玉蘭
中　　華　　民　　國　　96　　年　　12　　月　　13　　日
附錄本案論罪科刑法條全文：
中華民國刑法第325條
意圖為自己或第三人不法之所有，而搶奪他人之動產者，處6 月
以上5 年以下有期徒刑。
因而致人於死者，處無期徒刑或7 年以上有期徒刑，致重傷者，
處3 年以上10年以下有期徒刑。
第 1 項之未遂犯罰之。
